臺灣高雄地方法院刑事判決　　　　　　100年度審易字第488號
公　訴　人　臺灣高雄地方法院檢察署檢察官
被　　　告　張同文
上列被告因竊盜案件，經檢察官提起公訴（99年度偵字第36955
號），被告就被訴事實為有罪陳述，經本院告知簡式審判程序之
旨，並聽取當事人之意見後，裁定依簡式審判程序審理，判決如
下：
    主  文
張同文犯攜帶兇器竊盜罪，處有期徒刑陸月，如易科罰金，以新
臺幣壹仟元折算壹日。扣案之螺絲起子壹支、剪刀壹把，均沒收
。
    事  實
一、張同文意圖為自己不法所有，於民國99年12月5 日凌晨4 時
    10分許，持其所有客觀上足對他人之生命、身體、安全構成
    威脅而具有危險性之螺絲起子1 支及剪刀1 把，在高雄市○
    ○區○○路185 號前，以右手開啟林學政所有、由其配偶謝
    明榛使用之車號XMS-986 號普通重型機車之電瓶蓋後，即以
    上開剪刀剪斷連接機車蓄電池之電線而竊取得逞（蓄電池價
    值新臺幣【下同】500 元），嗣因警方執行巡邏勤務，見其
    趴在機車上形跡可疑予以盤查，而當場查獲，並扣得其所有
    之上開螺絲起子1 支及剪刀1 把。
二、案經高雄市政府警察局楠梓分局移送臺灣高雄地方法院檢察
    署檢察官偵查起訴。
    理  由
一、本件被告張同文所犯係死刑、無期徒刑、最輕本刑為3 年以
    上有期徒刑以外之罪，其於準備程序中就被訴事實為有罪之
    陳述，經法官告知簡式審判程序之旨，並聽取公訴人及被告
    之意見後，本院依刑事訴訟法第273 條之1 第1 項之規定，
    裁定進行簡式審判程序。
二、上揭犯罪事實業據被告坦承不諱，核與證人即被害人謝明榛
    於警詢時之證述相符（見警卷第4 至5 頁），並有高雄市政
    府警察局楠梓分局99年12月5 日扣押筆錄1 份、贓物認領保
    管單1 張、現場蒐證照片12張在卷可稽（見警卷第6 至7 、
    10至16頁），此外，復有扣案之螺絲起子1 支、剪刀1 把可
    資佐證，足見被告之任意性自白與事實相符，得為認定犯罪
    之依據。從而，本件事證明確，被告上開加重竊盜犯行堪以
    認定，應依法論科。
三、論罪科刑：
  (一)本件被告行為後，刑法第321 條第1 項業於100 年1 月26日
    修正公布，並於同年月28日生效施行。按行為後法律有變更
    者，適用行為時之法律，但行為後之法律有利於行為人者，
    適用最有利於行為人之法律，刑法第2 條第1 項定有明文。
    查修正前刑法第321 條第1 項規定：「犯竊盜罪而有左列情
    形之一者，處6 月以上、5 年以下有期徒刑：一、於夜間侵
    入住宅或有人居住之建築物、船艦或隱匿其內而犯之者。二
    、毀越門扇、牆垣或其他安全設備而犯之者。三、攜帶兇器
    而犯之者。四、結夥三人以上而犯之者。五、乘火災、水災
    或其他災害之際而犯之者。六、在車站或埠頭而犯之者」；
    修正後刑法第321 條第1 項則規定：「犯竊盜罪而有下列情
    形之一者，處6 月以上、5 年以下有期徒刑，得併科新臺幣
    10萬元以下罰金：一、侵入住宅或有人居住之建築物、船艦
    或隱匿其內而犯之者。二、毀越門扇、牆垣或其他安全設備
    而犯之者。三、攜帶兇器而犯之者。四、結夥三人以上而犯
    之者。五、乘火災、水災或其他災害之際而犯之者。六、在
    車站、埠頭、航空站或其他供水、陸、空公眾運輸之舟、車
    、航空機內而犯之者」，經比較新舊法之規定，新法法定刑
    除增加「得併科10萬元以下罰金」之罰金刑外，並刪除原第
    1 款「於夜間」之要件，且就第6 款增加「航空站、其他供
    水、陸、空公眾運輸之舟、車、航空機內」之要件，核均屬
    加重刑罰或擴大加重竊盜構成要件之涵攝範圍，是修正後刑
    法第321 條第1 項之規定並未較有利於行為人，自應適用修
    正前刑法第321 條第1 項之規定。
  (二)按刑法第321 條第1 項第3 款之攜帶兇器竊盜罪，係以行為
    人攜帶兇器竊盜為其加重條件，此所謂兇器，其種類並無限
    制，凡客觀上足對人之生命、身體、安全構成威脅，具有危
    險性之兇器均屬之，並不以攜帶之初有行兇之意圖為必要，
    最高法院79年台上字第5253號判例參照。本件被告所攜帶用
    以行竊之螺絲起子及剪刀，均係具有相當硬度之金屬材質利
    器，有扣案物品及照片可證（見偵卷第17、28至30頁），且
    扣案剪刀復足以剪斷蓄電池之電線以拆卸之，應屬客觀上足
    對人之生命、身體、安全構成威脅，具有危險性之兇器無疑
    。是核被告所為，係犯修正前刑法第321 條第1 項第3 款之
    攜帶兇器竊盜罪。爰審酌被告前於96年間因竊盜案件，共二
    罪，經本院以96年度簡字第3618號分別判處拘役30日、50日
    ，應執行拘役75日確定，有臺灣高等法院被告前案紀錄表及
    該確定判決書各1 份在卷可參，素行不佳，詎猶不知悔改，
    不思以正當方法獲取財物，貪圖不法利益，任意竊取他人物
    品，侵害他人財產法益，價值觀念偏差，破壞社會治安甚鉅
    ，且未能賠償被害人所受損害，所為實有不該，惟念及被告
    於本院審理時終能坦承犯行，且被告所竊取上開財物價值約
    500 元，尚非甚鉅，竊得之物均已發還被害人領回，有上開
    贓物認領保管單在卷可參，所造成之損害業已減輕，並考量
    本件犯罪情節、被告之犯罪動機、目的、手段、所生危害，
    及其自稱國小肄業、現無業、生活費有時靠人救濟、太太因
    病在凱旋醫院就醫，家庭經濟狀況勉持等一切情狀（見本院
    卷第23頁、警卷第1 頁警詢筆錄受詢問人欄），量處如主文
    所示之刑，併諭知如主文所示易科罰金之折算標準，以示懲
    儆。扣案之螺絲起子1 支及剪刀1 把，為被告所有供本件犯
    罪所用之物，經其自承明確（見本院卷20頁、警卷第2 頁）
    ，爰均依刑法第38條第1 項第2 款之規定宣告沒收。
據上論斷，應依刑事訴訟法第299  條第1 項前段、第273 條之1
第1 項，修正前刑法第321 條第1 項第3 款，刑法第2 條第1 項
前段、第41條第1 項前段、第38條第1 項第2 款，判決如主文。
本案經檢察官王兆琳到庭執行職務。
中    華    民    國    100   年    3     月    29    日
                      刑事第十庭      法  官  周佳佩
以上正本證明與原本無異。
如不服本判決應於收受送達後10日內向本院提出上訴書狀，並應
敘述具體理由；如未敘述上訴理由者，應於上訴期間屆滿後20日
內向本院補提理由書（均須按他造當事人之人數附繕本）「切勿
逕送上級法院」。
中    華    民    國    100   年     3    月    29    日
                                      書記官  李承悌
附錄本案論罪科刑法條：
修正前刑法第321 條第1 項
犯竊盜罪而有左列情形之一者，處6 月以上、5 年以下有期徒刑
：
三、攜帶兇器而犯之者。